【裁判字號】    97,審易,1331
【裁判日期】    971215
【裁判案由】    賭博
【裁判全文】
臺灣高雄地方法院刑事判決            97年度審易字第1331號
公  訴  人  臺灣高雄地方法院檢察署檢察官
被      告  乙○○
上列被告因賭博案件，經檢察官提起公訴（96年度偵字第30186
號），本院判決如下：
    主  文
乙○○意圖營利，供給賭博場所，處有期徒刑月，如易科罰金
，以新台幣壹仟元折算壹日，扣案如附表所示物品均沒收；又在
公眾得出入之場所賭博財物，處罰金新台幣貳萬元，如易服勞役
，以新台幣壹仟元折算壹日，扣案如附表編號所示物品沒收。
緩刑貳年，並應向國庫支付新台幣捌萬元。
    事  實
一、乙○○基於意圖營利供給賭博場所、聚眾賭博及在公眾得出
    入之場所賭博之犯意聯絡，自民國96年10月間某日起至同年
    月24日止，提供其位於雲林縣西螺鎮○○街88號租屋處作為
    公眾得出入之賭博場所，以供聚集不特定賭客前往下注賭博
    ，並為賭客透過電腦設備連線至某年籍姓名不詳、綽號「阿
    田」所提供「養生館運動網」賭博網站，其簽賭方式各係以
    電話與賭客聯絡投注事宜、再以上揭網站所公布運動賽事輸
    贏或得分結果作為下注標的，或係由自己擔任莊家而與賭客
    對賭，藉此提供不特定人下注簽賭，每注以新台幣（以下同
    ）1000元為單位，賭客獲勝則可獲取950 元彩金、若輸則須
    支付1000元，乙○○則可從中抽取1.5 ﹪手續費或賺取利差
    而獲利。嗣於96年10月24日8 時50分許，為警持本院核發之
    搜索票前往上址執行搜索，進而查悉上情，另扣得如附表所
    示其所有供實施前揭供給賭博場所犯罪所用之物。
二、乙○○另基於賭博之犯意，自96年6 月間某日起至同年7 月
    10日止，多次以其使用如附表編號所示0000000000號行動
    電話門號與丙○○、甲○○（該2 人另經法院判決有罪確定
    ）聯絡，以每注10000 元之金額，同以職業棒球運動賽事輸
    贏或得分結果作為投注標的，向丙○○、甲○○所經營之職
    棒簽賭站下注賭博。
三、案經雲林縣警察局虎尾分局報請台灣高雄地方法院檢察署檢
    察官偵查起訴。
    理  由
壹、本件關於證據能力之意見：
    證人丙○○、甲○○於本件案發後，雖先後於警詢及偵查中
    就被告前揭賭博犯罪事實而為證述，然觀乎渠等所述均核與
    本院審理中具結證述內容大抵相符，依刑事訴訟法第159 條
    之2 規定意旨，自應逕以該等證人於本院審理中所為證述為
    認定事實之依據，再無引用其先前陳述之必要。從而證人丙○○、甲○○2 人前於警詢及偵查中所述各節，依法均不具
    證據能力。
貳、實體部分：
  一、前揭事實，業經證人丙○○、甲○○於本院審理中結證屬
      實，並有查獲現場照片10幀及0000000000號行動電話通聯
      紀錄1 份在卷可稽，另扣得如附表所示被告所有供實施本
      件犯罪所用物品可資憑佐，復據被告於本院審理中坦認上
      情不諱，足徵其自白確與事實相符，堪予採信。按刑法第
      268 條規定之「供給賭博場所」，係指提供特定處所供人
      從事賭博行為而言，只要有一定之場所供人賭博財物即可
      ，非謂須有可供人前往之一定空間場地始足當之，電話、
      傳真、網路均可為傳達賭博之訊息，例如意圖營利而提供
      網址供人賭博財物者，亦屬提供賭博場所之一種，而以傳
      真或電話簽注號碼賭博財物，與親自到場簽注賭博財物，
      僅係行為方式不同，並不影響其犯罪行為之認定（最高法
      院93年度台非字第214 號、94年度台非字第108 號、第
      265 號判決意旨參照）；又同條所稱「聚眾賭博」，乃指
      招集不特定之多數人共同賭博之意，且該參與賭博之不特
      定多數人，毋須同時聚集於一處從事賭博之行為為必要，
      只須其性質係集合多數人而為賭博，而主事者之目的既在
      聚眾賭博以營利，即成立本罪。次按，私人住家原非公眾
      得出入之場所，惟長期供作賭博場所，聚集不特定之人賭
      博財物，已失純住宅之性質，與公眾得出入之場所無異，
      應成立刑法第266 條第1 項前段之賭博罪（司法院 (77)
      廳刑一字第615 號及（79）廳刑一字第309 號函示研究意
      見均採同一見解）。查被告以其個人住所提供作為不特定
      賭客前往聚集投注之用，同時利用電話以前揭方式提供賭
      客聚集賭博財物而藉此獲利，另以電話聯絡丙○○、甲○○投注國內運動賽事，揆諸前揭說明，被告所為業已分別
      該當刑法賭博罪及意圖營利供給賭博場所罪與聚眾賭博罪
      之構成要件甚明。職是，本件事證明確，被告犯行洵堪認
      定，均應依法論科。
  二、核被告乙○○所為，就前揭犯罪事實一部分係犯刑法第26
      6 條第1 項賭博罪、同法第268 條前段意圖營利供給賭博
      場所罪與同條後段意圖營利聚眾賭博罪；另就犯罪事實二
      部分則係犯刑法第266 條第1 項賭博罪。按刑事法若干犯
      罪行為態樣，本質上原具有反覆、延續實行之特徵，立法
      時既予特別歸類，定為犯罪構成要件之行為要素，則行為
      人基於概括之犯意，在密切接近之一定時、地持續實行之
      複次行為，倘依社會通念，於客觀上認為符合一個反覆、
      延續性之行為觀念者，於刑法評價上，即應僅成立一罪。
      學理上所稱「集合犯」之職業性、營業性或收集性等具有
      重複特質之犯罪均屬之，例如經營、從事業務、收集、販
      賣、製造、散布等行為概念者（最高法院95年台上字第10
      79號、95年台上字第3937號、95年台上字第4686號判決意
      旨參照），從而被告主觀上乃係基於單一之賭博、意圖營
      利提供賭博場所及聚眾賭博之意思決定，接連多次供給賭
      博場所接受賭客下注簽賭及聚眾賭博、甚而與之對賭而從
      中攫取利益，是其該等行為客觀上具有反覆延續實施之特
      性，應屬集合犯而分別論以一罪即為已足。又被告就犯罪
      事實一部分係以法律上一行為同時觸犯上開3 罪，為想像
      競合犯，應依刑法第55條規定從一重即依意圖營利供給賭
      博場所罪處斷。再者，被告就犯罪事實一所犯意圖營利供
      給賭博場所罪及犯罪事實二所犯賭博罪，彼此間犯意個別
      且行為互殊，應予分論併罰為當。爰審酌被告之素行、犯
      罪動機與目的，及不思以正當方式獲取報酬，反以前述方
      式供人賭博財物及親自參與賭博，從中獲取不法利益非鉅
      ，惟念及其經營時間尚非甚長，與犯罪後尚知坦認全部犯
      行、態度良好等一切情狀，酌情分別量處如主文所示之刑
      ，並分別諭知易科罰金及易服勞役之折算標準，以示懲儆
      。末查，被告前未受有期徒刑以上刑之宣告，此有台灣高
      等法院被告前案紀錄表1 件在卷可稽，茲念其僅因一時失
      慮，以致誤罹刑章，諒以經此起訴及審判程序，理當知所
      警惕，信無再犯之虞，本院因認前開所宣告之刑以暫不執
      行為適當，併予諭知緩刑2 年，以啟自新。然審酌被告前
      揭所為乃助長投機行為、破壞社會善良風氣，雖未造成明
      顯具體損害，然為促使其日後得以尊重法治，本院遂認除
      前開緩刑宣告外，另有賦予一定負擔之必要，故併予諭知
      應向國庫支付8 萬元，方能符合本件緩刑目的。此外，扣
      案如附表所示物品各係被告所有且供實施前揭意圖營利供
      給賭博場所及賭博犯罪所用之物，爰依刑法第38條第1 項
      第2 款規定分別宣告沒收，附此敘明。
據上論斷，應依刑事訴訟法第299 條第1 項前段，刑法第266 條
第1 項、第268 條、第55條、第51條第10款、第41條第1 項前段
、第42條第3 項、第74條第1 項第1 款、第2 項第4 款、第38條
第1 項第2 款，刑法施行法第1 條之1 ，判決如主文。
中    華    民    國    97    年    12    月    15    日
                  刑事第七庭  法  官    陳明呈
以上正本證明與原本無異。
如不服本判決應於收受送達後10日內向本院提出上訴書狀，並應
敘述具體理由；如未敘述上訴理由者，應於上訴期間屆滿後20日
內向本院補提理由書（均須按他造當事人之人數附繕本）「切勿
逕送上級法院」。
中    華    民    國    97    年    12    月    15    日
                              書記官    張琇晴
附錄本判決論罪科刑之法條：
中華民國刑法第266條（普通賭博罪與沒收物）
在公共場所或公眾得出入之場所賭博財物者，處1 千元以下罰金
。但以供人暫時娛樂之物為賭者，不在此限。
當場賭博之器具與在賭檯或兌換籌碼處之財物，不問屬於犯人與
否，沒收之。
中華民國刑法第268條(圖利供給賭場或聚眾賭博罪)
意圖營利，供給賭博場所或聚眾賭博者，處 3 年以下有期徒刑，
得併科3 千元以下罰金。
附表：
┌──┬─────────────┬────────────┐
│編號│   查獲物品名稱、數量     │  沒收依據              │
├──┼─────────────┼────────────┤
│    │                          │係被告丁○○所有、用供實│
│  │電腦主機1台及螢幕2 台     │施本件意圖營利供給賭博場│
│    │                          │所犯罪所用之物，依刑法第│
│    │                          │38條第1 項第2 款規定沒收│
├──┼─────────────┼────────────┤
│  │帳單3張                   │同上                    │
├──┼─────────────┼────────────┤
│  │計算機1台                 │同上                    │
├──┼─────────────┼────────────┤
│  │0000000000號行動電話1 支（│同上                    │
│    │含SIM 卡1 張）            │                        │
├──┼─────────────┼────────────┤
│  │0000000000號行動電話1 支（│係被告乙○○所有、用供實│
│    │含SIM 卡1 張）            │施本件意圖營利供給賭博場│
│    │                          │所及賭博犯罪所用之物，依│
│    │                          │刑法第38條第1 項第2 款規│
│    │                          │定沒收                  │
└──┴─────────────┴────────────┘


司法院資訊處製作；財團法人民間司法改革基金會備份。
